臺灣新北地方法院板橋簡易庭民事簡易判決
110年度板簡字第2877號
原      告  臺灣中小企業銀行股份有限公司

法定代理人  林謙浩  
訴訟代理人  黃湘云  
被      告  李歆嵐即米米企業社

上列當事人間請求清償借款事件，於民國111年2月8日言詞辯論
終結，本院判決如下：
    主  文
被告應給付原告新臺幣貳拾玖萬捌仟貳佰陸拾捌元及自民國一百
一十年九月二十一日起至清償日止，按年息百分之五點二二計算
之利息，並自民國一百一十年十月二十二日起至清償日止，逾期
在六個月以內者，按上開利率百分之十，逾期超過六個月部分者
，按上開利率百分之二十計算之違約金。
訴訟費用由被告負擔。
本判決得假執行。但被告如以新臺幣貳拾玖萬捌仟貳佰陸拾捌元
為原告預供擔保，得免為假執行。
    事  實 及 理 由
一、原告起訴主張：被告於民國109年8月21日向原告借款新臺幣
    （下同）300,000元，借款期間自109年8月21日起至114年8
    月21日止，計息方式依「中華郵政股份有限公司二年期定期
    儲金機動利率」，於109年8月21日起至110年7月1日間，按
    上開利率指標加0.155%機動計息，其後按上開利率指標加1%
    機動計息；另依借據第5條約定「借款到期或視為到期時，
    立約人及連帶保證人願立即清償，如有遲延，願改按逾期當
    時貴行基準利率(採按月調整）加年息3%計付利息及遲延利
    息」，及第6條約定逾期在6個月以内部分照約定利率10％，
    逾期超過6個月部分照約定利率20％加付違約金。自實際撥款
    日起，前1年按約付息，自第2年再依年金法按月攤還本息。
    詎被告自110年8月起未依約還款，原告則據被告所簽訂之授
    信約定書第16條約定，主張上開借款視為到期。迭催未理，
    經抵銷存款後，被告目前滯欠本金共計298,268元及應計之
    利息、違約金迄未清償之事實，業據提出授信約定書、借據
    、契據條款變更契約、客戶帳欠電腦資料表、催告函及回執
    及被告戶籍謄本等件為證。被告則經合法通知，既未到庭，
    復未提出書狀作何聲明、陳述，以供本院審酌，經本院調查
    結果，原告之主張，可信為真實。
二、按「借用人應於約定期限內，返還與借用物種類、品質、數
    量相同之物。」、「遲延之債務，以支付金錢為標的者，債
    權人得請求依法定利率計算之遲延利息，但約定利率較高，
    仍從其約定利率。」、「當事人得約定債務人不履行債務時
    ，應支付違約金。」，民法第478條前段、第233條第1項及
    第250條第1項分別定有明文。被告既向原告借款尚未清償完
    畢，依約即有清償借款本金、利息暨違約金之義務，從而，
    原告本於消費借貸之法律關係，請求被告清償如主文第1項
    所示之金額，即無不合，應予准許。
三、本件係就民事訴訟法第427條第1項至第4項訴訟適用簡易程
    序所為被告敗訴之判決，爰依職權宣告假執行及被告得供相
    當擔保金額而免為假執行。
中　　華　　民　　國　　111 　年　　2 　　月　　15　　日
                          臺灣新北地方法院板橋簡易庭
                              法  官  李昭融
以上正本係照原本作成。
如不服本判決，應於送達後20日內，向本庭（新北市○○區○○
路0段00巷0號）提出上訴狀並表明上訴理由，如於本判決宣示後
送達前提起上訴者，應於判決送達後 20日內補提上訴理由書（
須附繕本）。如委任律師提起上訴者，應一併繳納上訴審裁判費
。
中　　華　　民　　國　　111 　年　　2 　　月　　15　　日
                              書記官  王昱平